【裁判字號】    95,交訴,251
【裁判日期】    951128
【裁判案由】    公共危險等
【裁判全文】
臺灣臺中地方法院刑事判決             95年度交訴字第251號
公  訴  人  臺灣臺中地方法院檢察署檢察官
被      告  甲○
上列被告因公共危險等案件，經檢察官提起公訴（九十五年度偵
字第二一○八三號），被告於準備程序中就被訴事實為有罪之陳
述，經告以簡式審判之旨，並聽取意見後，本院合議庭裁定由受
命法官獨任進行簡式審判程序，判決如下：
    主    文
甲○駕駛動力交通工具肇事，致人受傷而逃逸，處有期徒刑捌月
；又因過失致人於死，處有期徒刑捌月。應執行有期徒刑壹年貳
月。
    犯罪事實
一、甲○於民國九十五年九月十七日凌晨一時許起，駕駛其所有
    之車牌號碼ＯＷ－５１６８號賓士牌自用小客車，沿臺中縣
    大安鄉臺六一線西濱快速道路由南往北方向行進，嗣於同日
    凌晨一時四十三分（起訴書誤載為一時）許，途經西濱公路
    與臺中縣大安鄉○○○路口正要上大安溪橋面時，本應注意
    汽車行駛時，駕駛人應注意車前狀況，並隨時採取必要之安
    全措施，且因雨霧致視線不清時，應減速慢行，作隨時停車
    之準備，而依當時天候為雨、夜間有照明，並無不能注意之
    情事，竟疏未注意及此，貿然未減速直行，適逢蕭素蘭騎乘
    車牌號碼ＯＷＲ－７１２號重型機車，沿臺中縣大安鄉○○
    ○路由西往東方向行經該交岔路口，因而發生碰撞，致蕭素
    蘭人車倒地後，因車禍受有頭骨破裂之傷害，而甲○所駕駛
    之之上開自用小客車則因肇事在現場遺留保險桿及後照鏡鏡
    片。詎甲○明知駕駛上開動力交通工具肇事致蕭素蘭受傷後
    ，竟未報警處理或採取救護措施，基於肇事逃逸之犯意，逕
    自駕駛車輛逃逸，直接下大安溪橋引道右轉逃逸，回到其位
    於臺中縣大甲鎮○○路九一巷十之二號住處。旋於同日凌晨
    一時五十一分許，蕭素蘭為路過之駕駛彭璟榮發現，即報警
    並緊急送至臺中縣大甲鎮私立光田綜合醫院急救後，仍於同
    日凌晨二時八分許因外傷性休克不治死亡。嗣警方沿北上車
    道逐一調閱路口及住家監視器，循線於同年月十九日上午十
    時許，至甲○位於臺中縣大甲鎮○○路九一巷十號之二住處
    ，發現肇事之上開自用小客車停放在該址旁之倉庫內，經持
    遺留在肇事現場之保險桿及後照鏡鏡片比對該車受損部位後
    查獲上情。
二、案經臺中縣警察局大甲分局移送臺灣臺中地方法院檢察署檢
    察官偵查及該署檢察官相驗後自動檢舉偵查起訴。
    理  由
一、訊據被告甲○對於上開犯罪事實坦承不諱，並經證人彭璟榮
    於警詢時證述明確，而被告於本院審理程序時，對證人彭璟
    榮於警詢所為陳述之證據能力表示沒有意見，依刑事訴訟法
    第一百五十九條之五第一項規定，證人彭璟榮於警詢之證言
    ，應具有證據能力，又有道路交通事故現場圖一紙、道路交
    通事故調查報告表（一）、（二）各一份、警方調閱監視器
    研判ＯＷ－５１６８肇事逃逸路線一份、現場照片十九張、
    在被告住家拍攝車牌號碼ＯＷ－５１６８號自用小客車外觀
    及比對零件照片共十四張、翻拍監視錄影器肇事畫面影像七
    張、私立光田綜合醫院大甲分院診斷證明書一份在卷可稽，
    而被害人蕭素蘭因本件車禍受傷死亡，亦經臺灣臺中地方法
    院檢察署檢察官督同檢驗員相驗屬實，製有相驗筆錄、相驗
    屍體證明書、驗斷書及照片在卷可憑。按因雨霧致視線不清
    ，應減速慢行，作隨時停車之準備；車輛行駛時，駕駛人應
    注意車前狀況，隨時採取必要之安全措施，道路交通安全規
    則第九十三條第一項第二款、第九十四條第三項分別定有明
    文。被告駕駛上開自用小客車自應注意上開規定，且依卷附
    道路交通事故調查報告表及照片所示，事故當時天候為雨、
    夜間有照明，並無不能注意之情事，被告竟能注意而疏未注
    意，自有違上開規則之注意義務，其因此肇致前開行車事故
    ，致被害人人車倒地，受有頭骨破裂之傷害，嗣因外傷性休
    克而不治死亡，則被告之過失行為，與被害人之死亡結果間
    ，顯有相當因果關係，被告自應負過失致人於死之責任。另
    被告雖辯稱：肇事後，其為攔下前車以證明自己是綠燈直行
    ，才一直往前開云云，惟觀之警方依所調閱監視器畫面製作
    之研判ＯＷ－５１６８肇事逃逸路線，可知被告在西濱公路
    與臺中縣大安鄉○○○路口肇事後，隨於大安溪橋面靠右至
    慢車道，至臨江路即右轉等情，顯見被告上開為攔下前車才
    往前開云云之說詞，核與事實不符而無可採。綜上所陳，被
    告關於肇事逃逸及過失致人於死之自白與事實相符，事證明
    確，其肇事逃逸及過失致人於死之犯行，均洵堪認定。
三、核被告所為，係犯刑法第一百八十五條之四之肇事逃逸罪、
    同法第二百七十六條第一項之過失致人於死罪。被告所犯前
    開二罪間，犯意各別，罪名互殊，應予分論併罰。爰審酌被
    告肇事後棄被害人於不顧，被害人因本案車禍受傷未及救護
    而於送醫後不治死亡，造成被害人家庭破碎，而被告迄今仍
    未與告訴人乙○○即被害人之配偶達成和解，惡性非輕，然
    考量被告犯後坦承犯行，態度良好，顯有悔意，認為檢察官
    具體求處被告所犯二罪應執行有期徒刑一年四月尚屬過重等
    一切情狀，分別量處如主文所示之刑，並定其應執行之刑，
    以資懲儆。
據上論斷，應依刑事訴訟法第二百七十三條之一第一項，第二百
九十九條第一項前段，刑法第一百八十五條之四、第二百七十六
條第一項、第五十一條第五款，刑法施行法第一條之一第一項、
第二項前段，判決如主文。
本案經檢察官丙○○到庭執行職務
中    華    民    國    95    年    11    月    28    日
                  刑事第十五庭  法  官  周瑞芬
上正本證明與原本無異。
如不服本判決，應於送達後十日內向本院提出上訴狀（須附繕
本），上訴於臺灣高等法院臺中分院。
                                書記官  何俞瑩
中    華    民    國    95    年    11    月    28    日
附錄本案論罪科刑法條
刑法第一百八十五條之四：
  駕駛動力交通工具肇事，致人死傷而逃逸者，處六月以上五年
  以下有期徒刑。
刑法第二百七十六條：
  因過失致人於死者，處二年以下有期徒刑、拘役或二千元以下
  罰金。
  從事業務之人，因業務上之過失犯前項之罪者，處五年以下有
  期徒刑或拘役，得併科三千元以下罰金。


司法院資訊處製作；財團法人民間司法改革基金會備份。
